臺灣桃園地方法院刑事判決　
110年度訴字第1062號
公  訴  人  臺灣桃園地方檢察署檢察官 
被      告  焦和仁



選任辯護人
兼送達代收人胡倉豪律師
上列被告因違反廢棄物清理法案件，經檢察官提起公訴（110年
度偵字第15162號），本院判決如下：
    主  文
本件公訴不受理。
    理  由
壹、公訴意旨略以：被告乙○○及甲○○（本院另行審結）為母子，
    以經營資源回收及非法收受事業廢棄物為業，其等均明知從
    事廢棄物清除、處理業務者，應依廢棄物清理法第41條第1
    項之規定，向直轄市、縣（市）主管機關或中央主管機關委
    託之機關申請核發公民營廢棄物清除機構許可文件後，始得
    受託清除、處理廢棄物業務，未領有廢棄物清理許可文件，
    不得清除、貯存廢棄物，為牟取非法收受貯存事業廢棄物之
    不法獲利，竟共同基於違反廢棄物清理法之犯意聯絡，於民
    國104年6月12日佯以做資源回收之名義，向丙○○承租桃園市
    ○○區○○○路000巷00號之1倉庫，其後即非法收受貯存屬一般
    事業廢棄物D-0299廢塑膠混合物之廢鋁箔隔熱夾層、一般廢
    棄物之廢塑膠、寶特瓶、電線皮、塑膠袋、泡棉、保麗龍等
    ，達2867.5279立方公尺(倉庫廠址面積509.33平方公尺X高5
    .63公尺），被告甲○○及乙○○將上開堆滿上開廢棄物後旋即
    棄置。經丙○○收取房租無著，至上開倉庫查看，聯繫被告乙○○、甲○○前往處理未果，提起民事執行（尚未點交）亦無效
    果，而查悉上情。因認被告乙○○涉犯廢棄物清理法第46條第
    4款未領有廢棄物清理許可文件清理廢棄物罪嫌。
貳、起訴之程序違背規定者，應諭知不受理之判決，刑事訴訟法
    第303 條第1 款定有明文。少年有觸犯刑罰法律之行為者，
    由少年法院（於尚未設少年法院地區，則為地方法院少年法
    庭，下同）依少年事件處理法處理之；少年法院依調查之結
    果，認少年觸犯刑罰法律，且犯最輕本刑為5 年以上有期徒
    刑之罪者，應以裁定移送於有管轄權之法院檢察署檢察官；
    對於少年犯罪之刑事追訴及處罰，以依同法第27條第1 項、
    第2 項移送之案件為限，少年事件處理法第3 條第1款、第5
     條第2 項、第27條第1 項第1 款、第65條第1 項規定甚明
    。是少年犯罪原則上應由少年法院行使先議權，確保由少年
    法院實體審酌決定對少年應施以保護處分或刑事處分；必於
    少年法院裁定移送後，受移送之檢察官始能偵辦。又檢察官
    受理一般刑事案件，發現被告於犯罪時未滿18歲者，應移送
    該管少年法院；但被告已滿20歲者，應進行偵查，認應起訴
    者，應向少年法院提起公訴，少年事件處理法施行細則第8 
    條第1 項、第2 項亦分別定有明文。因此，倘檢察官進行偵
    查時，發現被告犯罪行為時未滿18歲，且目前尚未滿20歲者
    ，自應停止偵查，將案件移送該管少年法院（庭）行使先議
    權。反之，假使被告犯罪時係未滿18歲之少年，但檢察官偵
    查時已年滿20歲者，則無需再移送少年法院（庭）踐行先議
    程序，若偵查結果認應起訴者，則應逕向少年法院（庭）提
    起公訴，最高法院107 年度台上字第1082號判決可資參照。
參、經查：
一、本件被告乙○○係87年6 月19日出生，有被告之個人資料查詢
    結果在卷可憑，其於105年6月19日始年滿18歲，先予說明。
二、證人即丙○○之子丁○○於本院審理時證述：我父親寄存證信函
    給他們之後，就沒有讓他們進出，但先前好像1、2個月就他
    們就沒有進出了，我手上有存證信函資料，大概是105年7月
    ，可能更久，那時間我們不太清楚他何時會進出，但我們知
    道他已經2、3個月沒有來過，所以我們才寄存證信函等語（
    本院卷151頁），足見被告焦仁和及甲○○於丙○○寄送存證信
    函前1至3個月即未再進出本案桃園市○○區○○○路000巷00號之
    1倉庫從事非法清理廢棄物行為。觀之丙○○寄送予被告甲○○
    之存證信函時間為105年7月11日，且內容載有：二、台端自
    承租日起105年5月、6月、7月三個月租金未如期支付等語，
    有該存證信函在卷可稽（本院卷177頁），可知被告焦仁和
    被訴非法清理廢棄物行為終了時間應為105年7月11日前1至3
    個月，即105年4月11日至同年6月11日間，此時被告乙○○均
    為未滿18歲之少年，屬少年觸犯刑罰法律行為。雖檢察官於
    109年間受理本案時被告乙○○已滿20歲，然依上開說明，仍
    應適用少年事件處理法第四章之規定進行偵查，於認應起訴
    時，應向該管少年法院提起公訴，而本院為未設少年法院之
    地區，即應向本院少年法庭提起公訴，方為合法，然本案檢
    察官逕向本院刑事庭提起公訴，則其起訴程序顯然違背規定
    ，爰依刑事訴訟法第303條第1款之規定，就被告乙○○所犯之
    罪為公訴不受理之諭知，並由檢察官另行處理，以期適法。
據上論斷，應依刑事訴訟法第303條第1款規定，判決如主文。
中　　華　　民　　國　　111 　年　　12　　月　　16　　日
                  刑事第十一庭  審判長法  官  潘政宏
                                      法  官  翁健剛
                                      法  官  林育駿
以上正本證明與原本無異。
如不服本判決應於收受判決後20日內向本院提出上訴書狀，並應
敘述具體理由。其未敘述上訴理由者，應於上訴期間屆滿後20日
內向本院補提理由書(均須按他造當事人之人數附繕本)「切勿逕
送上級法院」。 
        　　　　　　　　　　　　　　　書記官　翁珮華
中　　華　　民　　國　　111 　年　　12　　月　　16　　日